臺灣臺北地方法院刑事裁定　
111年度秩抗字第4號
抗  告  人
即移送機關  臺北市政府警察局中山分局

被  移送人  天心閣足體養生館


上開抗告人因被移送人違反社會秩序維護法案件，不服本院臺北
簡易庭民國110年11月30日所為110年度北秩字第279號第一審裁
定（移送案號：臺北市政府警察局中山分局110年10月5日北市警
中分刑字第1103039337號移送書），提起抗告，本院裁定如下：
    主  文
抗告駁回。
    理  由
一、原裁定意旨略以：社會秩序維護法第18條之1規定之被移送
    人應為公司、有限合夥、商號，而非自然人，移送機關以自
    然人甲○○為被移送人，於法不合，聲請應予駁回等語。
二、抗告意旨則以：臺北市政府警察局中山分局民國110年10月5
    日北市警中分刑字第1103039337號移送書(下稱本案移送書
    ）明確記載受移送場所為「天心閣足體養生館」，本案顯係
    以「天心閣足體養生館」為被移送人，原裁定認定有誤等語
    。
三、按公司、有限合夥或商業之負責人、代表人、受雇人或其他
    從業人員，因執行業務而犯刑法妨害風化罪、妨害自由罪、
    妨害秘密罪，或犯人口販運防制法、通訊保障及監察法之罪
    ，經判決有期徒刑以上之刑者，得處該公司、有限合夥或商
    業勒令歇業，社會秩序維護法第18條之1第1項定有明文。次
    按商業終止營業時，應自事實發生之日起15日內，申請歇業
    登記，商業登記法第18條亦有明文。且依商業登記法組織設
    立之獨資、合夥商業經主管機關依法核准其歇業登記後，該
    商業主體即歸消滅而不存在，業據經濟部94年10月7日經商
    字第09400170150號、98年9月9日經商字第09800651750號函
    解釋在案。
四、經查：
  ㈠本案移送書之「被移送場所」欄載明：「營業店名：天心閣
    足體養生館」、「營業人統一編號：00000000」、「營業場
    所地址：臺北市○○區○○○路0段00號」，且於「行為事實」欄
    亦記載：「甲○○為被移送場所天心閣足體養生館之登記負責
    人」（見本院北秩卷第3頁），堪認本案被移送人應為「天
    心閣足體養生館」，而非「甲○○」。
  ㈡查被移送人天心閣足體養生館為獨資商號，其登記負責人甲○
    ○與實際負責人阮美芝因共同犯圖利容留猥褻罪，經本院以1
    10年度審簡字第1279號判決各判處有期徒刑3月確定在案等
    情，有商業登記基本資料、上開判決書、臺灣高等法院被告
    前案紀錄表在卷可稽（見本院北秩卷第7至14頁、本院卷第3
    3至34頁、第37頁），堪以認定，依前揭社會秩序維護法第1
    8條之1第1項規定，固得勒令被移送人歇業，惟被移送人現
    經主管機關依法核准其歇業登記，有卷附商業登記基本資料
    可憑（見本院卷第37頁），依前揭說明，被移送人之主體應
    已經歇業登記而消滅，本院自無從對已不存在之商業主體為
    勒令歇業，抗告人聲請對被移送人為勒令歇業之裁處，於法
    未合，不應准許。
五、本案被移送人應為「天心閣足體養生館」，而非「甲○○」，
    原裁定未察，固有未洽，然被移送人業因歇業登記而消滅，
    本院無從對其為勒令歇業，故抗告人之聲請於法仍不應准許
    ，從而，原裁定駁回抗告人之聲請，與本院所持理由雖有不
    同，但結論並無二致，仍應予維持。綜上，本件抗告為無理
    由，應予駁回。
據上論斷，依社會秩序維護法第58條、第92條，刑事訴訟法第41
2條，裁定如主文。
中華民國111 年3月17日
　　　　　　　　　刑事第七庭    審判長法　官　廖建傑　
　　　　　　　　　                    法  官　王星富
　　　　　　　　　                    法  官　吳旻靜
上正本證明與原本無異。
本裁定不得抗告。
                                      書記官  陳怡君
中　　華　　民　　國　　111 　年　　3 　　月　　18　　日